臺灣臺中地方法院刑事判決　　　　　　　　　　　　　　九十年度自字第六八八號
　　自　訴　人　甲○○
　　代　理　人　乙○○
　　被　　　告　丁○○
右列被告因妨害公務等案件，經自訴人提起自訴，本院判決如左：
    主  文
丁○○無罪。
    理  由
一、自訴意旨略以：被告丁○○前因積欠自訴人甲○○票款，自訴人於取得執行名義
    後，乃於八十九年十二月二十一日具狀，聲請本院民事執行處對被告之財產強制
    執行，分案為八十九年度執字第二八一八一號，該案承辦人員於九十年一月十七
    日，至台中市○○路五號被告租住處，查封被告所有如附表所示之物，並交由被
    告保管，詎被告竟違背查封之效力，將該些查封物搬至他處隱匿，致該案件無法
    進行拍賣之程序，因認被告涉犯刑法第一百三十九條違背查封效力之罪嫌云云。
二、按刑法第一百三十九條之違背查封效力罪，雖係妨害國家司法上強制執行權之繼
    續行使，侵害國家法益，惟因強制執行程序中斷，聲請人之債權即無法獲得實現
    ，損害尤鉅，堪稱為直接被害人，故依法得提起自訴，合先敘明。
三、按犯罪事實，應依證據認定之，無證據不得推定其犯罪事實，又不能證明被告犯
    罪者，應諭知無罪之判決，刑事訴訟法第一百五十四條、第三百零一條第一項分
    別定有明文；另告訴人之告訴，係以使被告受刑事訴追為目的，是其陳述是否與
    事實相符，仍應調查其他事實以資審認，始得為不利被告之認定，最高法院五十
    二年台上字第一三００號判例可資參照。本件自訴人認被告涉犯前揭罪嫌，無非
    係以如附表所示之查封標的物遭被告搬離查封地點，致自訴人尋覓不著而無法行
    拍賣程序為其依據。然訊之被告丁○○，固坦承將該些查封標的物搬離，惟堅詞
    否認有隱匿該些物品及違背查封效力之意思，辯稱：該查封地點原係伊向丙○○
    所租用，嗣因租期屆滿，房東不願續租，伊才將附表編號一～六所示之查封標的
    物搬至新住處保管，另編號七部分，因不便搬移，故尚留在原查封處等語。
四、經查，證人丙○○稱：「九十年元月底租期屆滿，被告人先離開，東西是後來才
    陸續搬走，現在還留有洗衣機（編號七之查封標的物），當時他說搬走用吊的運
    費要四千元太貴，所以沒有搬走，另外衣櫥、冷凍庫、碗廚、招牌、棉被、床墊
    等也還沒搬走，一個多月前他有打電話跟我說洗衣機遭法院查封要拍賣，我說沒
    關係我的門隨時可以開啟，但是我跟他講積欠電費要還我」（參本院九十一年一
    月三日訊問筆錄），又本院第一次開完庭後，被告即將所搬走如附表編號一～六
    所示之查封標的物交予自訴人，嗣經本院民事執行處於九十年十二月十九日續行
    拍賣程序由自訴人承受乙節，亦據自訴人於九十年十一月十二日具狀陳述明確，
    並經本院調取前述之執行卷核閱屬實，此有該呈報狀及拍賣筆錄影本附卷可稽，
    因認被告所述為真，堪以採信；而按本件查封標的物僅係交付被告保管，並未限
    制放置地點，是以被告因原租住處租期屆滿而遷移該些標的物，於法並無違背之
    處，今被告已將搬離之標的物交付自訴人拍賣，可信其無違背查封效力之意思，
    本件應僅係被告遷移未通知自訴人，令自訴人尋覓不著產生誤會所致，與刑法違
    背查封效力罪無涉，尚難以該罪相繩。此外，復查無任何積極證據足資證明被告
    有何自訴人所指之犯行，依右揭條文規定，自應為被告無罪之諭知。
五、本件自訴人經合法傳喚無正當理由不到庭，爰不待其陳述逕為判決。
據上論斷，應依刑事訴訟法第三百三十一條第一項、第三百四十三條、第三百零一條
第一項，判決如主文。
中      華      民      國    九十一    年      一      月    二十九    日
                                    法  官  李  秋  娟
右正本證明與原本無異。
如不服本判決，應於判決送達後十日內向本院提出上訴狀，上訴於臺灣高等法院臺中
分院( 須附繕本 )。
                                    書記官
中    華    民    國      九十一      年       一      月     二十九    日
附表
編號
一、SANYO冰箱大型一台。
二、聲寶天廚微波盧一台。
三、尚朋堂烤箱一台。
四、CASIO電子琴一台。
五、三菱彩色電視一台。
六、三洋冷氣機一台。
七、三洋洗衣機一台。
